臺灣高等法院刑事判決　　　　　　　　　九十一年度上易字第二四六號
　　上　訴　人
　　即　被　告　甲○○
右上訴人，因竊盜等案件，不服臺灣士林地方法院，九十年度易字第七六九號，中華
民國九十年十二月六日第一審判決（起訴案號：臺灣士林地方法院檢察署九十年度偵
字第八五八一號）提起上訴，本院判決如左：
    主      文
上訴駁回。
    事實及理由
一、本案經本院審理結果，認第一審判決上訴人即被告甲○○連續帶兇器竊盜，處
    有期徒刑柒月，扣案螺絲起子壹支沒收。又傷害人之身體，處有期徒刑月。應
    執行有期徒刑玖月，扣案螺絲起子壹支沒收。經核認事用法及量刑均無不合，應
    予維持，並引用第一審判決書記載之事實、證據及理由。
二、被告上訴意旨略為：(一)伊因至桃園應徵工作，適所用汽車故障，而路旁恰有一機
    車棄置，又插有鑰匙，伊圖一時之便而騎走，非蓄意行竊，亦不知是贓車。(二)至
    於另次所取之高壓線，市價僅值五百元，伊係誤認該線所屬之汽車為報廢車，乃
    逕自拆用，當非行竊可比。(三)又伊案發後遭被害人等圍毆，伊固有撿拾樹技反擊
    ，但伊之勢重實較被害人為重，不應判伊重刑，請求給予自新之機云云。惟查：
    (一)被告行竊機車係於九十年七月十四日，騎用至案發日即九十年八月十六日，為
    被告所不否認，既有相當時日，被告顯有竊盜之不法意圖甚明。(二)無論所竊機車
    或高壓線，既均具經濟價值而得供利用，擅自取之，要難辭卸竊盜罪責。(三)被告
    傷人應負罪責與其自身是否同亦被傷，原屬二事，不容相混。(四)原審認被告有多
    次竊盜前科，不知悔改，再犯本案，未為緩刑宣告，實無不合。
三、綜上所述，被告上訴難認有理由，應予駁回。
據上論結，應依刑事訴訟法第三百六十八條、第三百七十三條，判決如主文。
本案經檢察官陳明光到庭執行職務。
中      華      民      國    九十一    年      三      月      六      日
                              臺灣高等法院刑事第十四庭
                                  審判長法  官  陳  祐  輔
                                        法  官  陳  國  文
                                        法  官  洪  昌  宏
右正本證明與原本無異。
不得上訴。
               書記官  廖  月  女
中      華      民      國    九十一    年      三      月     十一     日
附錄：本案論罪科刑法條全文
刑法第三百二十一條第一項第三款
犯竊盜罪而有左列情形之一者，處六月以上五年以下有期徒刑：
一、於夜間侵入住宅或有人居住之建築物、船艦或隱匿其內而犯之者。
二、毀越門扇、牆垣或其他安全設備而犯之者。
三、攜帶兇器而犯之者。
四、結夥三人以上而犯之者。
五、乘火災、水災或其他災害之際而犯之者。
六、在車站或埠頭而犯之者。
前項之未遂犯罰之。
刑法第二百七十七條第一項
傷害人之身體或健康者，處三年以下有期徒刑，拘役或一千元以下罰金。
犯前項之罪，因而致人於死者，處無期徒刑或七年以上有期徒刑，致重傷者，處三年
以上、十年以下有期徒刑。
